臺灣臺中地方法院交通事件裁定　　　　　　　　　九十一年度交聲字第三七二號
　　　　原處分機關　交通部公路局台中區監理所豐原監理站
　　　　異議人即　　甲○○
　　　　受處分人
右列受處分人因違反道路交通管理處罰條例案件，對於交通部公路局台中區監理所豐
原監理站九十一年五月三十日所為之處分（豐監稽違六三字第Ｚ00000000號
裁決書），聲明異議，本院裁定如左：
        主  文
異議駁回。
        理  由
一、原處分機關略以：本案係國道公路警察局第三警察隊舉發受處分人即異議人甲○
    ○先生駕駛車號ＬＭ－８８８８自小客車，於九十一年三月三十日二時二十五分
    許，在中港匝道北向處，因「(1)酒精濃度超過標準測定值○˙三六ＭＧ／Ｌ，超
    過○˙一一ＭＧ／Ｌ（禁駛）、(2)未帶駕照」違規並掣開舉發通知單，原處分機
    關於九十一年五月三十日依據道路交通管理處罰條例第三十五條第一項第一款及
    同條第二十五條第三款規定合計裁處罰鍰新台幣一萬九千八百元並吊銷駕駛執照
    一年，於法並無不符等語。
二、異議意旨略以：異議人於舉發當時被警攔下，要求異議人做酒精吹測後深覺有異
    ，而質疑該酒精測試器是否歸零，酒測儀器是否準確，為此聲明異議，請求撤銷
    原處分云云。
三、按汽車駕駛人駕駛車輛未隨身攜帶駕駛執照者，處新台幣三百元以上六百元以下
    罰鍰；又小客車汽車駕駛人其吐氣所含酒精濃度超過每升○、二五毫克以上，未
    滿○、四毫克並到案聽候裁決者，處新台幣一萬九千五百元罰鍰，並當場禁止其
    駕駛及吊扣其駕駛執照一年。道路交通管理處罰條例第二十五條第三款、第三十
    五條第一項第一款及道路交通管理事件統一裁罰標準表定有明文。經查：本件異
    議人即受處分人甲○○於前揭時、地，為內政部警政署國道公路警察局第三警察
    隊員吳桂燈攔檢時查獲其飲酒後吐氣所含酒精成份為每公升０．三六毫克，超過
    法定之每公升０．二五毫克而予以掣單舉發，並交付異議人收受異議人拒絕收受
    ，有舉發違反道路交通管理事件通知單影本、公路局台中區監理所豐原監理站裁
    決書、酒精濃度測試單各一件為證。異議人雖辯稱：伊當日用餐時有微量飲酒，
    然距駕車時已過六、七小時，應不超過標準，且要求再度測試卻被警察拒絕，故
    該測試儀器是否歸零，酒測儀器是否準確，顯有違法失誤云云。惟查：異議人當
    日為警臨檢經測試其吐氣所含酒精成份為每公升０．三六毫克，係使用未拆封的
    新吹嘴，儀器係並當面歸零，此有內政部警政署國道公路警察局第三警察隊九十
    一年五月十日公警國三刑字第０９１０００６１０４函一紙附卷可稽。而本件舉
    發之經過情形亦經證人即舉發警員吳桂燈於九十一年六月二十七日到庭具結證稱
    ：當天執勤酒測職務，攔下異議人，有聞到酒味即予測試，當時測試器有歸零等
    語，並提出經濟部標準檢驗局編號８２９之「呼氣酒精測試器檢定合格證書」一
    紙在卷足憑。此外，舉發警員與異議人並無宿怨，應無於執行公務時故予攀誣之
    理，所為證詞應堪採信。則異議人經測試後，顯示其飲酒後其吐氣所含酒精成份
    為每公升０．三六毫克，既有卷附酒精測試單可資證明，堪認異議人於測試前確
    有飲酒駕車且超過法定標準之違規事實。至本件關於受處分人未帶駕駛執照違規
    一節，經受處分人於庭訊時所供明，故受處分人未帶駕駛執照違規事實，亦堪認
    定。綜上所述，原處分機關依據前開規定裁處受處分人罰鍰合計新台幣一萬九千
    八百元，並吊銷其駕駛執照一年，尚無不合，本件異議為無理由，應予駁回。
四、據上論斷，應依道路交通案件處理辦法第十九條，裁定如主文。
中      華      民      國    九十一    年      七      月   三十      日
                                臺灣臺中地方法院交通法庭
                                    法  官   許金樹
右正本證明與原本無異。
如不服本裁定應於送達後五日內向本院提出抗告狀。
                                    書記官
中      華      民      國    九十一    年      七      月   三十      日
